【裁判字號】    98,裁,2751
【裁判日期】    981112
【裁判案由】    綜合所得稅
【裁判全文】
最  高  行  政  法  院  裁  定
                                      98年度裁字第2751號
上  訴  人  甲○○
被 上訴 人  財政部臺北市國稅局
代  表  人  乙○○
上列當事人間綜合所得稅事件，上訴人對於中華民國98年7月23日
臺北高等行政法院98年度訴字第32號判決，提起上訴，本院裁定
如下：
    主  文
上訴駁回。
上訴審訴訟費用由上訴人負擔。
    理  由
一、按對於高等行政法院判決之上訴，非以其違背法令為理由，
    不得為之，行政訴訟法第242條定有明文。依同法第243條第
    1項規定，判決不適用法規或適用不當者，為違背法令；而
    判決有同條第2項所列各款情形之一者，為當然違背法令。
    是當事人對於高等行政法院判決上訴，如依行政訴訟法第24
    3條第1項規定，以高等行政法院判決有不適用法規或適用不
    當為理由時，其上訴狀或理由書應有具體之指摘，並揭示該
    法規之條項或其內容；如以同法第243條第2項所列各款情形
    為理由時，其上訴狀或理由書，應揭示合於該條項各款之事
    實。上訴狀或理由書如未依此項方法表明者，即難認為已對
    高等行政法院判決之違背法令有具體之指摘，其上訴自難認
    為合法。
二、本件上訴人對於臺北高等行政法院98年度訴字第32號判決（
    下稱原判決）上訴，主張：綜合所得稅之課徵以個人所得淨
    額為客體，則稅捐稽徵機關主張納稅義務人有所得，自應就
    所得淨額負舉證責任，縱依所得稅法施行細則、執行業務所
    得查核辦法、營利事業所得稅查核準則等規定，課以納稅義
    務人提供帳證協助查核義務，亦不得以此倒置舉證責任之分
    配。本案原審認定被上訴人得逕依全民健康保險收入之72％
    為上訴人之執行業務費用額，係以89年度執行業務者費用標
    準為據，惟該費用標準係由財政部90年2月5日（90）台財稅
    第0900460074號函發布，且未指明法律授權依據，其性質為
    行政規則，然其涉及執行業務者費用額之認定，直接影響所
    得額及應納稅額之多寡，涉及人民權利義務，依中央法規標
    準法第5條、憲法第19條及司法院釋字第443、620、622、64
    0、650號解釋意旨可知，89年度執行業務者費用標準違憲，
    原判決適用違憲之行政規則核課上訴人費用額，顯屬違背法
    令等語。惟查，「執行業務者費用標準」係財政部依所得稅
    法第14條第1項第2類前段及同法施行細則第13條第2項及第3
    項授權訂定，係屬就執行法律有關之細節性、技術性之事項
    所為之規定，並未逾越母法之規定，原審法院自得適用。核
    上訴人之上訴理由，係就原審取捨證據、認定事實之職權行
    使，指摘其為不當，並未具體說明原判決有何不適用法規或
    適用法規不當之情形，並揭示該法規之條項或其內容，及合
    於行政訴訟法第243條第2項所列各款之事實，難認對該判決
    之如何違背法令已有具體之指摘。依首開規定及說明，應認
    其上訴為不合法。
三、據上論結，本件上訴為不合法，依行政訴訟法第249條第1項
    前段、第104條、民事訴訟法第95條、第78條，裁定如主文
    。
中    華    民    國    98    年    11    月    12    日
                    最高行政法院第六庭
                        審判長法官  吳  明  鴻
                              法官  王  碧  芳
                              法官  林  茂  權
                              法官  侯  東  昇
                              法官  黃  秋  鴻
以  上  正  本  證  明  與  原  本  無  異
中    華    民    國    98    年    11    月    13    日
                              書記官  葛  雅  慎


司法院資訊處製作；財團法人民間司法改革基金會備份。
